# 师范院校 {#bigdata}

本章横向比较了我国师范类高校(Top30)近十年的发展情况，然后统计了各学科进入前百分之一ESI学科的情况。

## 学校列表

<!-- 我国师范类学校[top30列表](https://www.dxsbb.com/news/1448.html) -->
```{r}
Normal_University_Top30 %>% 
 knitr::kable(
  caption = "我国师范类学校(top30)列表",
  booktabs = TRUE
) %>% 
  kable_styling(latex_options = "hold_position")
```


## 全景大数据


```{r, eval=FALSE}
univ_discip_timeserial_2010_to_2019
```


```{r}
focus_discipline_cn <- c("工程学", "物理学", "数学", "化学", 
						 "材料科学", "计算机科学", "经济与商业", "社会科学总论")

d <- univ_discip_timeserial_2010_to_2019 %>% 
	filter(	discipline_cn %in% focus_discipline_cn) 
#d
```






```{r}
highlight_school <- c("北京师范大学", "四川师范大学")

d1 <- d %>%
  group_by(univ_cn) %>%
  mutate(
    end_label = ifelse(year == max(year), univ_cn, NA_character_)
  ) %>%
  mutate(
    end_label = case_when(
      univ_cn %in% highlight_school ~ end_label,
      TRUE ~ NA_character_
    ),
    color_group = case_when(
      univ_cn %in% highlight_school ~ univ_cn,
      TRUE ~ "ZZOTHER"
    )
  ) %>%
  ungroup()
#d1
```




```{r, fig.height = 10, fig.width = 6}
d1 %>% 
	mutate(univ_cn = factor(univ_cn) %>% 
		   	       fct_relevel("北京师范大学", "四川师范大学", after = Inf)
		   ) %>% 
	
  ggplot(aes(
    x = year, y = n_paper,
    color = color_group, label = end_label,
    group = univ_cn
  )) +
  geom_line(size = 0.8) +
  geom_point(data = . %>% dplyr::filter(!is.na(end_label)),
  		   aes(fill = end_label),
  		   shape = 21, size = 2, 
  		   color = "white") +
  geom_text_repel(
    nudge_x = 1.1,
    nudge_y = 0.1,
    segment.color = NA
  ) +
  scale_color_manual(
  	values = c("北京师范大学" = "#195F90FF", 
  			   "四川师范大学" = "#D76500FF", 
  			    "ZZOTHER" = "gray80")
  	) +
  scale_fill_manual(
  	values = c("北京师范大学" = "#195F90FF", 
  			   "四川师范大学" = "#D76500FF", 
  			    "ZZOTHER" = "gray80")
  	) +
  guides(color = FALSE) +
  facet_wrap(vars(discipline_cn), scales = "free", ncol = 2) +
  #theme_minimal() +
  #myriad::theme_myriad(base_family = "wqy-microhei") +
  theme(legend.position = "none") +
  scale_x_continuous(breaks = c(seq(2000, 2019, by = 4), 2019) ) +
  labs(
    x = NULL, y = NULL,
    title = "我国师范类高校科研论文的产出情况"
  ) 
```

这里我们高亮了**北京师范大学**和**四川师范大学**两所高校的发展曲线， 灰色背景的其他28所高校的发展情况。可见，近几年我国师范类高校科研论文的产出整体上稳步提升，
符合科学发展规律。但也明显看到，四川师范大学作为西部高校，与东部发达地区的院校还存在一定的距离。





## 师范类院校进入前百分之一ESI学科的数量

这里我们整理了师范类院校进入前百分之一ESI学科的数量。从学校来看，师范类院校有ESI学科的25所，其中最多的是北京师范大学14个学科，华东师范大学12个学科， 南京师范大学8个学科。从入选的学科来看，化学学科、材料学科和工程学入选频次最高。
```{r, eval=FALSE}
univ_discip_enter_top_one_percent %>% 
	count(univ_cn) %>% 
	arrange(desc(n))
```




```{r, eval = FALSE, fig.height = 6, fig.width = 8}
univ_discip_enter_top_one_percent %>% 
	add_count(discipline_cn, name = "discip_occur_num") %>% 
	add_count(univ_cn, name = "univ_occur_num") %>% 
	mutate(univ_cn = glue::glue("{univ_cn}({univ_occur_num})")) %>% 
	select(discipline_cn, univ_cn, top_papers, discip_occur_num, univ_occur_num) %>% 

	ggplot(aes(x = fct_reorder(discipline_cn, univ_occur_num, .desc = T), 
			   y = reorder(univ_cn, -1*discip_occur_num)) ) +
	geom_tile(color = "white", fill = "orange") +
	geom_text(aes(label = top_papers), size = 3) +
	theme_classic() +
	theme(axis.text.x = element_text(angle = 45, hjust = 1, vjust = 1)) +
	labs(x = NULL, y = NULL) +
   ggtitle("师范类高校入选情况", subtitle = '（数据来源 ESI）') 
	
```


```{r}
is_enter <- univ_discip_enter_top_one_percent %>% 
	select(univ_cn, discipline_cn, is_enter_one_percent)

dc <- crossing(univ_cn = Normal_University_Top30$school, 
		 discipline_cn = ESI_and_Threshold$discipline_cn) 
dcc <- dc %>% 
	left_join(is_enter, by = c("univ_cn", "discipline_cn")) %>% 
	mutate(is_enter_one_percent = if_else(is.na(is_enter_one_percent), FALSE, TRUE))

```



```{r, fig.asp=0.8}
dcc %>% 
	group_by(univ_cn) %>% 
	mutate(univ_occur_num = sum(is_enter_one_percent)) %>% 
	ungroup() %>% 
	group_by(discipline_cn) %>% 
	mutate(discip_occur_num = sum(is_enter_one_percent)) %>% 
	ungroup() %>% 
	
	
	mutate(univ_cn = glue::glue("{univ_cn}({univ_occur_num})") ) %>% 
	select(discipline_cn, univ_cn, is_enter_one_percent,
		   discip_occur_num, univ_occur_num) %>% 

	ggplot(aes(x = fct_reorder2(discipline_cn, univ_occur_num, discip_occur_num), 
			   y = fct_reorder2(univ_cn, discip_occur_num, univ_occur_num))
		   ) +
	geom_point(color = "gray75") +
	geom_point(data = . %>% filter(is_enter_one_percent),
			   color = "red",
			   size = 3,
			   stroke = 1.2
			   ) +
	theme(legend.position = "none",
	      axis.text.x = element_text(angle = 45, hjust = 1, vjust = 1)) +
	labs(x = NULL, y = NULL,
         title = "Top30师范大学进入1%ESI学科情况", 
    	  subtitle = 'ESI数据库2020年03月26日数据'
    	) 
```







## 师范院校各学科发展态势

为跟踪学科发展态势，这里我们考察了各师范类高校在两个维度（累计产出和累计影响力）上的科研表现情况，图中红色标注表示该校已经进入前百分之一ESI学科，灰色表示还没有进入前百分之一ESI学科，由于ESI数据库比SCI数据库滞后两个月，因此图中阈值线附近的点，会有细微的偏差（可以理解为图中的阈值线会有细微的偏差）。

### 工程学

```{r}
focus_discipline <- c("工程学")
label_school <- c("四川师范大学", "北京师范大学", "南京师范大学", 
				  "杭州师范大学", "华南师范大学", "陕西师范大学")

univ_discip_cum_last_ten_year %>% 
	dplyr::filter(discipline_cn %in% focus_discipline) %>% 
	dplyr::mutate(
    label = dplyr::if_else(univ_cn %in% label_school, univ_cn, "")
  ) %>%
	
  ggplot(aes(x = cum_paper, y = cum_cited, fill = is_enter_one_percent)) +
  geom_point(
    size = 3.5,
    alpha = .9,
    shape = 21,
    col = "white"#,
    #fill = "#0162B2"
  ) +
  geom_text_repel(
    aes(label = label),
    size = 4.5,
    point.padding = .2,
    box.padding = .3,
    force = 1,
    min.segment.length = 0
  ) +
 geom_hline(aes(yintercept = Threshold0326)) +
 annotate("text", x = 1250, y = 3400, 
			 label = "进入ESI前1%学科阈值线", size = 4, color = "red") +
  theme_minimal() +
  theme(
    legend.position = "none",
    panel.grid.minor = element_blank()
  ) +
  labs(
  	title = "师范类院校工程学科进入前1%ESI学科",
	subtitle = "ESI数据库2020年03月26日数据",
    x = "累积发文量(2010-2020)",
    y = "累积引文量(2010-2020)"
  )
	
```

四川师范大学的科研产出超过杭州师范大学，但科研影响力差一点点，因此杭州师范大学率先进入了前百分之一ESI学科。







### 化学
```{r}
focus_discipline <- c("化学")
label_school <- c("四川师范大学", "北京师范大学", "南京师范大学", 
				  "杭州师范大学", "华南师范大学", "陕西师范大学",
				  "华东师范大学")

univ_discip_cum_last_ten_year %>% 
	filter(discipline_cn %in% focus_discipline) %>% 
	mutate(
    label = ifelse(univ_cn %in% label_school, univ_cn, "")
  ) %>%
	
	
  ggplot(aes(x = cum_paper, y = cum_cited, fill = is_enter_one_percent)) +
  geom_point(
    size = 3.5,
    alpha = .9,
    shape = 21,
    col = "white"
  ) +
  geom_text_repel(
    aes(label = label),
    size = 4.5,
    point.padding = .2,
    box.padding = .3,
    force = 1,
    min.segment.length = 0
  ) +
 geom_hline(aes(yintercept = Threshold0326)) +
 annotate("text", x = 3500, y = 11500, 
			 label = "进入ESI前1%学科阈值线", size = 4, color = "red") +
  theme_minimal() +
  theme(
    legend.position = "none",
    panel.grid.minor = element_blank()
  ) +
  labs(
  	title = "师范类院校化学学科进入前1%ESI学科",
	subtitle = "ESI数据库2020年03月26日数据",
    x = "累积发文量(2010-2020)",
    y = "累积引文量(2010-2020)"
  )
	
```

### 物理学
```{r}
focus_discipline <- c("物理学")
label_school <- c("四川师范大学", "北京师范大学", "南京师范大学", 
				  "杭州师范大学", "华南师范大学", "陕西师范大学","华中师范大学")

univ_discip_cum_last_ten_year %>% 
	filter(discipline_cn %in% focus_discipline) %>% 
	mutate(
    label = ifelse(univ_cn %in% label_school, univ_cn, "")
  ) %>%
	
	
  ggplot(aes(x = cum_paper, y = cum_cited, fill = is_enter_one_percent)) +
  geom_point(
    size = 3.5,
    alpha = .9,
    shape = 21,
    col = "white"
  ) +
  geom_text_repel(
    aes(label = label),
    size = 4.5,
    point.padding = .2,
    box.padding = .3,
    force = 1,
    min.segment.length = 0
  ) +
 geom_hline(aes(yintercept = Threshold0326)) +
 annotate("text", x = 500, y = 23000, 
			 label = "进入ESI前1%学科阈值线", size = 4, color = "red") +
  theme_minimal() +
  theme(
    legend.position = "none",
    panel.grid.minor = element_blank()
  ) +
  labs(
  	title = "师范类院校物理学科进入前1%ESI学科",
	subtitle = "ESI数据库2020年03月26日数据",
    x = "累积发文量(2010-2020)",
    y = "累积引文量(2010-2020)"
  )
	
```



### 数学
```{r}
focus_discipline <- c("数学")
label_school <- c("四川师范大学", "北京师范大学", "南京师范大学", 
				  "杭州师范大学", "华南师范大学", "陕西师范大学","曲阜师范大学")

univ_discip_cum_last_ten_year %>% 
	filter(discipline_cn %in% focus_discipline) %>% 
	mutate(
    label = ifelse(univ_cn %in% label_school, univ_cn, "")
  ) %>%
	
	
  ggplot(aes(x = cum_paper, y = cum_cited, fill = is_enter_one_percent)) +
  geom_point(
    size = 3.5,
    alpha = .9,
    shape = 21,
    col = "white"
  ) +
  geom_text_repel(
    aes(label = label),
    size = 4.5,
    point.padding = .2,
    box.padding = .3,
    force = 1,
    min.segment.length = 0
  ) +
 geom_hline(aes(yintercept = Threshold0326)) +
 annotate("text", x = 300, y = 5200, 
			 label = "进入ESI前1%学科阈值线", size = 4, color = "red") +
  theme_minimal() +
  theme(
    legend.position = "none",
    panel.grid.minor = element_blank()
  ) +
  labs(
  	title = "师范类院校数学学科进入前1%ESI学科",
	subtitle = "ESI数据库2020年03月26日数据",
    x = "累积发文量(2010-2020)",
    y = "累积引文量(2010-2020)"
  )
	
```


