# 师范院校 {#bigdata}


为增强中国高校的综合实力和学科竞争力，2015年11月，国务院印发《统筹推进世界一流大学和一流学科建设总体方案》，对我国高校迈进世界一流大学和一流学科行列的数量与质量提出了要求，明确指出要通过一流学科的建设带动世界一流大学的建设。在此背景下，北京、上海、广东、浙江等省市相继出台了各自的一流学科建设方案。2017年1月，教育部、
财政部和国家发展改革委联合印发了《统筹推进世界一流大学和一流学科建设实施办法（暂行）》，特别强调要以学科为基础，充分利用有影响力的第三方评价，强化学科建设绩效考核，为学科的发展建设提供有效参考。

ESI（Essential Science Indicators，基本科学指标数据库）是2001年美国科技信息所（ISI）推出的衡量科学研究绩效、跟踪科学发展趋势的分析评价工具，具有数据权威可量化、国际可比较、能够实现对学科建设绩效的动态监测等优点，是当今国际公认的评价高校学科发展水平和影响力的重要工具之一。基于ESI的科研竞争力评估得到国内各级教育主管部门和各大高校的认可和重视，已成为衡量高校学科发展和学术影响力的共性指标，如在申报“面向科学前沿的协同创
新中心”、第四轮学科评估及遴选重点支持高校等项目中，均把ESI学科数、高被引论文数作为重要指标。



本文利用2020年05月14日科睿唯安发布的新一期ESI数据进行统计调查，数据覆盖时间为2010年1月至2020年02月，以定量分析的方法展现中国大陆师范类高校(Top30)在ESI学科的发展现状和趋势。




横向对比发现, 四川师范大学经过多年努力，学科竞争力稳步提升，学科建设取得了一定成效，学术水平显著提高。ESI论文数和总被引频次整体呈上升的趋势, 但学科影响力相对较弱，ESI前百分之一学科至今还未实现零的突破。

## 全景大数据


```{r, eval=FALSE}
univ_discip_timeserial_2010_to_2019
```


```{r}
focus_discipline_cn <- c("工程学", "物理学", "数学", "化学", 
						 "材料科学", "计算机科学", "经济与商业", "社会科学总论")

d <- univ_discip_timeserial_2010_to_2019 %>% 
	filter(	discipline_cn %in% focus_discipline_cn) 
#d
```






```{r}
highlight_school <- c("北京师范大学", "四川师范大学")

d1 <- d %>%
  group_by(univ_cn) %>%
  mutate(
    end_label = ifelse(year == max(year), univ_cn, NA_character_)
  ) %>%
  mutate(
    end_label = case_when(
      univ_cn %in% highlight_school ~ end_label,
      TRUE ~ NA_character_
    ),
    color_group = case_when(
      univ_cn %in% highlight_school ~ univ_cn,
      TRUE ~ "ZZOTHER"
    )
  ) %>%
  ungroup()
#d1
```




```{r, fig.height = 10, fig.width = 6}
d1 %>% 
	mutate(univ_cn = factor(univ_cn) %>% 
		   	       fct_relevel("北京师范大学", "四川师范大学", after = Inf)
		   ) %>% 
	
  ggplot(aes(
    x = year, y = n_paper,
    color = color_group, label = end_label,
    group = univ_cn
  )) +
  geom_line(size = 0.8) +
  geom_point(data = . %>% dplyr::filter(!is.na(end_label)),
  		   aes(fill = end_label),
  		   shape = 21, size = 2, 
  		   color = "white") +
  geom_text_repel(
    nudge_x = 1.1,
    nudge_y = 0.1,
    segment.color = NA
  ) +
  scale_color_manual(
  	values = c("北京师范大学" = "#195F90FF", 
  			   "四川师范大学" = "#D76500FF", 
  			    "ZZOTHER" = "gray80")
  	) +
  scale_fill_manual(
  	values = c("北京师范大学" = "#195F90FF", 
  			   "四川师范大学" = "#D76500FF", 
  			    "ZZOTHER" = "gray80")
  	) +
  guides(color = FALSE) +
  facet_wrap(vars(discipline_cn), scales = "free", ncol = 2) +
  #theme_minimal() +
  #myriad::theme_myriad(base_family = "wqy-microhei") +
  theme(legend.position = "none") +
  scale_x_continuous(breaks = c(seq(2000, 2019, by = 4), 2019) ) +
  labs(
    x = NULL, y = NULL,
    title = "我国师范类高校科研论文的产出情况"
  ) 
```

这里我们高亮了**北京师范大学**和**四川师范大学**两所高校的发展曲线， 灰色背景的其他28所高校的发展情况。可见，近几年我国师范类高校科研论文的产出整体上稳步提升，
符合科学发展规律。但也明显看到，四川师范大学作为西部高校，与东部发达地区的院校还存在一定的距离。





## 师范类院校进入前百分之一ESI学科的数量

这里我们整理了师范类院校进入前百分之一ESI学科的数量。从学校来看，师范类院校有ESI学科的25所，其中最多的是北京师范大学14个学科，华东师范大学12个学科， 南京师范大学8个学科。从入选的学科来看，化学学科、材料学科和工程学入选频次最高。
```{r, eval=FALSE}
univ_discip_enter_top_one_percent %>% 
	count(univ_cn) %>% 
	arrange(desc(n))
```




```{r, eval = FALSE, fig.height = 6, fig.width = 8}
univ_discip_enter_top_one_percent %>% 
	add_count(discipline_cn, name = "discip_occur_num") %>% 
	add_count(univ_cn, name = "univ_occur_num") %>% 
	mutate(univ_cn = glue::glue("{univ_cn}({univ_occur_num})")) %>% 
	select(discipline_cn, univ_cn, top_papers, discip_occur_num, univ_occur_num) %>% 

	ggplot(aes(x = fct_reorder(discipline_cn, univ_occur_num, .desc = T), 
			   y = reorder(univ_cn, -1*discip_occur_num)) ) +
	geom_tile(color = "white", fill = "orange") +
	geom_text(aes(label = top_papers), size = 3) +
	theme_classic() +
	theme(axis.text.x = element_text(angle = 45, hjust = 1, vjust = 1)) +
	labs(x = NULL, y = NULL) +
   ggtitle("师范类高校入选情况", subtitle = '（数据来源 ESI）') 
	
```


```{r}
is_enter <- univ_discip_enter_top_one_percent %>% 
	select(univ_cn, discipline_cn, is_enter_one_percent)

dc <- crossing(univ_cn = Normal_University_Top30$school, 
		 discipline_cn = ESI_and_Threshold$discipline_cn) 
dcc <- dc %>% 
	left_join(is_enter, by = c("univ_cn", "discipline_cn")) %>% 
	mutate(is_enter_one_percent = if_else(is.na(is_enter_one_percent), FALSE, TRUE))

```



```{r, fig.asp=0.8, results="asis"}
library(ggtext)
dcc %>% 
	group_by(univ_cn) %>% 
	mutate(univ_occur_num = sum(is_enter_one_percent)) %>% 
	ungroup() %>% 
	group_by(discipline_cn) %>% 
	mutate(discip_occur_num = sum(is_enter_one_percent)) %>% 
	ungroup() %>% 
	

	#mutate(univ_cn = glue::glue("{univ_cn}({univ_occur_num})") ) %>% 
	mutate(univ_cn = glue::glue("{univ_cn}<i style='color:#0072B2'>({univ_occur_num})</i>") ) %>% 
	select(discipline_cn, univ_cn, is_enter_one_percent,
		   discip_occur_num, univ_occur_num) %>% 

	ggplot(aes(x = fct_reorder2(discipline_cn, univ_occur_num, discip_occur_num), 
			   y = fct_reorder2(univ_cn, discip_occur_num, univ_occur_num))
		   ) +
	geom_point(color = "gray75") +
	geom_point(data = . %>% filter(is_enter_one_percent),
			   color = "red",
			   size = 3,
			   stroke = 1.2
			   ) +
	theme(legend.position = "none",
	      axis.text.x = element_text(angle = 45, hjust = 1, vjust = 1)) +
	labs(x = NULL, y = NULL,
         title = "Top30师范大学进入1%ESI学科情况", 
    	  subtitle = 'ESI数据库2020年05月14日数据'
    	) 
```







## 师范院校各学科发展态势

为跟踪学科发展态势，这里我们考察了各师范类高校在两个维度（累计产出和累计影响力）上的科研表现情况，图中红色标注表示该校已经进入前百分之一ESI学科，灰色表示还没有进入前百分之一ESI学科，由于ESI数据库比SCI数据库滞后两个月，因此图中阈值线附近的点，会有细微的偏差（可以理解为图中的阈值线会有细微的偏差）。

### 工程学

```{r}
focus_discipline <- c("工程学")
label_school <- c("四川师范大学", "北京师范大学", "南京师范大学", 
				  "杭州师范大学", "华南师范大学", "陕西师范大学")

univ_discip_cum_last_ten_year %>% 
	dplyr::filter(discipline_cn %in% focus_discipline) %>% 
	dplyr::mutate(
    label = dplyr::if_else(univ_cn %in% label_school, univ_cn, "")
  ) %>%
	
  ggplot(aes(x = cum_paper, y = cum_cited, fill = is_enter_one_percent)) +
  geom_point(
    size = 3.5,
    alpha = .9,
    shape = 21,
    col = "white"#,
    #fill = "#0162B2"
  ) +
  geom_text_repel(
    aes(label = label),
    size = 4.5,
    point.padding = .2,
    box.padding = .3,
    force = 1,
    min.segment.length = 0
  ) +
 geom_hline(aes(yintercept = Threshold0514)) +
 annotate("text", x = 1250, y = 3400, 
			 label = "进入ESI前1%学科阈值线", size = 4, color = "red") +
  theme_minimal() +
  theme(
    legend.position = "none",
    panel.grid.minor = element_blank()
  ) +
  labs(
  	title = "师范类院校工程学科进入前1%ESI学科",
	subtitle = "ESI数据库2020年05月14日数据",
    x = "累积发文量(2010-2020)",
    y = "累积引文量(2010-2020)"
  )
	
```

四川师范大学的科研产出超过杭州师范大学，但科研影响力差一点点，因此杭州师范大学率先进入了前百分之一ESI学科。







### 化学
```{r}
focus_discipline <- c("化学")
label_school <- c("四川师范大学", "北京师范大学", "南京师范大学", 
				  "杭州师范大学", "华南师范大学", "陕西师范大学",
				  "华东师范大学")

univ_discip_cum_last_ten_year %>% 
	dplyr::filter(discipline_cn %in% focus_discipline) %>% 
	dplyr::mutate(
     label = ifelse(univ_cn %in% label_school, univ_cn, "")
  ) %>%
	
	
  ggplot(aes(x = cum_paper, y = cum_cited, fill = is_enter_one_percent)) +
  geom_point(
    size = 3.5,
    alpha = .9,
    shape = 21,
    col = "white"
  ) +
  geom_text_repel(
    aes(label = label),
    size = 4.5,
    point.padding = .2,
    box.padding = .3,
    force = 1,
    min.segment.length = 0
  ) +
 geom_hline(aes(yintercept = Threshold0514)) +
 annotate("text", x = 3500, y = 11500, 
			 label = "进入ESI前1%学科阈值线", size = 4, color = "red") +
  theme_minimal() +
  theme(
    legend.position = "none",
    panel.grid.minor = element_blank()
  ) +
  labs(
  	title = "师范类院校化学学科进入前1%ESI学科",
	subtitle = "ESI数据库2020年05月14日数据",
    x = "累积发文量(2010-2020)",
    y = "累积引文量(2010-2020)"
  )
	
```

### 物理学
```{r}
focus_discipline <- c("物理学")
label_school <- c("四川师范大学", "北京师范大学", "南京师范大学", 
				  "杭州师范大学", "华南师范大学", "陕西师范大学","华中师范大学")

univ_discip_cum_last_ten_year %>% 
	dplyr::filter(discipline_cn %in% focus_discipline) %>% 
	dplyr::mutate(
      label = ifelse(univ_cn %in% label_school, univ_cn, "")
  ) %>%
	
	
  ggplot(aes(x = cum_paper, y = cum_cited, fill = is_enter_one_percent)) +
  geom_point(
    size = 3.5,
    alpha = .9,
    shape = 21,
    col = "white"
  ) +
  geom_text_repel(
    aes(label = label),
    size = 4.5,
    point.padding = .2,
    box.padding = .3,
    force = 1,
    min.segment.length = 0
  ) +
 geom_hline(aes(yintercept = Threshold0514)) +
 annotate("text", x = 500, y = 23000, 
			 label = "进入ESI前1%学科阈值线", size = 4, color = "red") +
  theme_minimal() +
  theme(
    legend.position = "none",
    panel.grid.minor = element_blank()
  ) +
  labs(
  	title = "师范类院校物理学科进入前1%ESI学科",
	subtitle = "ESI数据库2020年05月14日数据",
    x = "累积发文量(2010-2020)",
    y = "累积引文量(2010-2020)"
  )
	
```



### 数学
```{r}
focus_discipline <- c("数学")
label_school <- c("四川师范大学", "北京师范大学", "南京师范大学", 
				  "杭州师范大学", "华南师范大学", "陕西师范大学","曲阜师范大学")

univ_discip_cum_last_ten_year %>% 
	dplyr::filter(discipline_cn %in% focus_discipline) %>% 
	dplyr::mutate(
    	label = ifelse(univ_cn %in% label_school, univ_cn, "")
  ) %>%
	
	
  ggplot(aes(x = cum_paper, y = cum_cited, fill = is_enter_one_percent)) +
  geom_point(
    size = 3.5,
    alpha = .9,
    shape = 21,
    col = "white"
  ) +
  geom_text_repel(
    aes(label = label),
    size = 4.5,
    point.padding = .2,
    box.padding = .3,
    force = 1,
    min.segment.length = 0
  ) +
 geom_hline(aes(yintercept = Threshold0514)) +
 annotate("text", x = 300, y = 4700, 
			 label = "进入ESI前1%学科阈值线", size = 4, color = "red") +
  theme_minimal() +
  theme(
    legend.position = "none",
    panel.grid.minor = element_blank()
  ) +
  labs(
  	title = "师范类院校数学学科进入前1%ESI学科",
	subtitle = "ESI数据库2020年05月14日数据",
    x = "累积发文量(2010-2020)",
    y = "累积引文量(2010-2020)"
  )
	
```

## 来张动图

```{r, eval=FALSE}
library(tidyverse)
library(gganimate)


#d <- readr::read_rds("univ_discip_timeserial_2000_to_2019.rds")
d <- univ_discip_timeserial_2000_to_2019

d_tidy <- d %>% 
  select(year, univ_cn, discipline_cn, n_paper, n_cited) %>% 
  mutate(year = as.integer(year)) %>% 
  group_by(year, univ_cn) %>% 
  summarise(
    across(starts_with("n_"), sum)
  ) %>% 
  ungroup() %>% 
  group_by(univ_cn) %>% 
  mutate(
    cum_paper = cumsum(n_paper),
    cum_cited = cumsum(n_cited)
    ) %>% 
  arrange(univ_cn) %>% 
  ungroup()

d_tidy

d_tidy %>%  
  ggplot(aes(x = cum_paper, y = cum_cited, colour = univ_cn)) +
  geom_point(alpha = 0.7, size = 6, show.legend = FALSE) +
  geom_text(aes(label = univ_cn), size = 3, show.legend = FALSE) +
  scale_size(range = c(2, 12)) +
  scale_x_log10() +
  labs(
    x = "cum_paper",
    y = "cum_cited"
  ) +
  transition_time(time = year) +
  view_follow() +
  labs(title = "year: {frame_time}")
```

