# 学科预测 {#predict}
 
在前面一章，我们看到我校的潜力学科是工程学科，有望在2020年进入ESI的1%学科。本章的主要工作是，计算并预测川师工程学科2020年进入双一流学科的概率。


## 统计方法


::: sidebar
学科的发展和很多方面都有关系，因此建立一个完全正确的预测模型是不可能的。正如英国统计学家George E. P. Box所说 "All models are wrong, but some are useful." 因此我们的模型是错误的，也可能没什么用，但我们依然坚持呈现出来，用图书馆人质朴的方式为我校的发展呐喊助威。
::: 



一般来说，论文被引频次服从负二项分布，我们建立贝叶斯线性模型，并给定参数的先验概率：

\begin{align*}
y & \sim \text{NegBinomial}(\mu, \phi) \\
\log(\mu) & = \alpha + \beta x \\
\alpha & \sim \text{Normal}(0, 100) \\
\beta & \sim \text{Normal}(0, 10)  \\
\phi & \sim \text{HalfCauchy}(0, 2.5)
\end{align*}



```{r}
focus <- c("计算机科学", "工程学", "化学", "材料科学")

d <- univ_discip_timeserial_2000_to_2019 %>% 
	filter(univ_cn == "四川师范大学") %>% 
	filter(discipline_cn %in% focus) %>% 
	select(discipline_cn, year, n_paper, n_cited) %>% 
	complete(discipline_cn, year) 
	
#d
```


```{r, eval=FALSE}
d %>% 
	ggplot(aes(x = year, y = n_cited)) +
	geom_point() +
	geom_smooth(method = lm, se = FALSE) +
	facet_wrap(vars(discipline_cn), scales = "free_y")
	
```



## 结果分析

```{r}
d_eng <- d %>%  
	filter(discipline_cn %in% "工程学") %>% 
	filter(between(year, 2000, 2019)) 
#d_eng
```

弥补2012-2013年期间的短板有所下滑，从而导致

```{r}
d_eng_cum <- d_eng %>% 
    mutate(
	cum_cited = slider::slide_dbl(n_cited, sum, na.rm = TRUE, .before = 9, .step = 1, .complete = TRUE)
) %>% 
	filter(between(year, 2009, 2019))

#d_eng_cum
```



```{r, eval=FALSE}
d_eng %>% 
	ggplot(aes(x = year, y = n_cited)) +
	geom_point() +
	geom_smooth(method = lm, se = FALSE)

d_eng_cum %>% 
	ggplot(aes(x = year, y = cum_cited)) +
	geom_point() +
	geom_smooth(method = lm, se = FALSE)
```


```{r prior_dist_halfeyeh}
c(    prior(normal(0, 100),  class = Intercept),
      prior(normal(0.1, 2), lb = 0, class = b),
      prior(cauchy(0, 2), class = shape)
    ) %>%
  parse_dist(prior) %>%
  ggplot(aes(y = class, dist = .dist, args = .args)) +
  stat_dist_halfeyeh() +
  labs(
    title = "stat_dist_halfeyeh()",
    subtitle = "with brms::prior() and tidybayes::parse_dist() to visualize priors",
    x = NULL
  )
```



```{r}
brms_eng <- brms::brm(
    data = d_eng,
    family = "negbinomial",
    n_cited ~ 1 + year,
    #set_prior("normal(0.1, 2)", lb = 0, class = "b"),
    prior = c(
      prior(normal(0, 100),  class = Intercept),
      prior(normal(0.1, 2), lb = 0, class = b),
      prior(cauchy(0, 2), class = shape)
    ),
    iter = 4000, warmup = 2000, chains = 4, cores = 4,
    seed = 1024,
    control = list(adapt_delta = 0.99, 
                   max_treedepth = 13),
    file = "fits/b_eng"
  )
```


```{r, eval=FALSE}
brms_eng
```


```{r, eval=FALSE}
plot(brms_eng)
```

```{r}
brms_eng %>% posterior_summary()
```


```{r, eval=FALSE}
#pp_check(brms_eng, nsamples = 300)
pp_check(brms_eng)
```



```{r}
tb <- tibble(
	year = c(2020)
)

# 需要2011-2019九年的累积量
exist_nine_year_cum_cited <- d_eng %>% 
	filter(between(year, 2011, 2019)) %>% 
	summarise(
		exist_cum_cited = sum(n_cited)
	) %>% 
	pull()

#exist_nine_year_cum_cited
```


```{r}
post_draw <- tb %>% add_predicted_draws(brms_eng)
post_draw
```

### 预测值的可信赖区间
```{r}
post_draw %>% tidybayes::mode_hdi(.width = c(0.95, 0.5))
```

```{r}
tab <- post_draw %>% 
	tidybayes::mode_hdi(.width = c(0.95,0.5)) %>% 
	ungroup() %>% 
	select(.prediction, .lower, .upper, .width, .interval)
```



```{r, fig.asp=0.618, fig.width= 6}
library(ggpmisc)
post_draw %>% 
	ggplot(aes(x = .prediction, y = year)) +
    stat_halfeyeh(fill = "skyblue", point_interval = mode_hdi, 
    			  interval_colour = "red", point_colour ="red",
    			  justification = 0.01,
    			  .width = c(0.95, 0.5)) +
	coord_cartesian(xlim = c(NA, 2500)) +
	annotate(x = 300, y = 2020 + 0.1, label = "50%HDI", color = "red",
    		 geom = "text", size = rel(5)) +
	annotate(geom = "table", x = 1000, y = 2020 + 0.75, label = list(tab),
			 vjust = 1, hjust = 0) +
	theme_bw() +
	theme(axis.text.y = element_blank(),
		  axis.ticks.y = element_blank(),
		  panel.grid = element_blank()
		  ) +
	labs(title = "工程学学科2020年被引频次预测值分布",
		 subtitle = "高密度区间",
		x = "被引频次", y = NULL)
```



```{r}
post_draw <- post_draw %>% 
	mutate(
	.prediction = .prediction +  exist_nine_year_cum_cited
)
#post_draw
```





```{r}
post_draw %>% 
	ggplot(aes(x = .prediction, y = factor(year), fill = stat(x > 2843))) +
	stat_halfeyeh(width = 5, height = 2) +
	geom_vline(xintercept = 2843, linetype = "dashed", size = 2,
			   color = "red") +
	scale_fill_manual(values = c("gray80", "skyblue"))
```







```{r}
post_draw %>% 
	ggplot(
		aes(x = year, y = .prediction, fill = stat(y > 2843)) 
	) +
	stat_eye(side = "right",width = 5, height = 10) +
	geom_point(data = d_eng_cum, aes(x = year, y = cum_cited)) +
	geom_hline(yintercept = 2843, linetype = "dashed", size = 1,
			   color = "red") +
	scale_fill_manual(values = c("gray80", "skyblue")) +
	annotate("text", x = 2012, y = 3000, 
			 label = "进入双一流学科的阈值线", size = 4, color = "red") +
	scale_x_continuous(breaks = c(seq(2009, 2019, by = 2), 2020),
					   labels = c(seq(2009, 2019, by = 2), 2020)
					   )
```




```{r}
prob_pred <- post_draw %>% 
	group_by(year) %>% 
	summarise(
		pred_mean = mean(.prediction),
		quantile2.5 = quantile(.prediction, probs = 0.025),
		quantile97.5 = quantile(.prediction, probs = 0.975),
		prob_above_line = mean(.prediction >= 2843)
	) %>% 
	mutate(pred_mean = round(pred_mean, 0),
		   quantile2.5 = round(quantile2.5, 0),
		   quantile97.5 = round(quantile97.5, 0))

prob_pred %>% 
 mutate(prob_above_line = scales::percent(prob_above_line, accuracy = 0.1)) %>% 
 gt::gt()
```






```{r, fig.width = 6.5, fig.asp = 0.75}
# plot original data and predict data together

post_draw %>% 
	ggplot(
	  aes(x = year, y = .prediction, fill = stat(y > 2843)) 
	) +
  stat_eye(side = "right", width = 4.5, height = 4.5) +
  geom_point(data = d_eng_cum, aes(x = year, y = cum_cited)) +
  geom_hline(
    yintercept = 2843, linetype = "dashed", size = 1
  ) + 
  scale_fill_manual(values = c("gray80", "skyblue")) +
  annotate("text",
    x = 2013, y = 2950,
    label = "进入ESI前1%学科的阈值线(2020-03-26数据)"
  ) +
  ggforce::geom_mark_ellipse(aes(
    x = 2020, y = 3500,
    label = "贝叶斯预测", description = "高于阈值线的概率"
  ),
   label.fontsize = 11,
   #label.colour = c("#CC79A7", "black"),
   label.fill = NA,
   label.buffer = unit(1, "mm"), 
   colour = NA,
   fill = NA
  ) +
  geom_text(data = prob_pred, aes(
    x = year + 1,
    y = pred_mean,
    label = scales::percent(prob_above_line, accuracy = 0.1)
  ), 
  size = 5, color = "red") +
   coord_cartesian(ylim = c(800, 4200)) +
   scale_x_continuous(
 	breaks = c(seq(2009, 2020, by = 1)),
	labels = c(seq(2009, 2020, by = 1)),
 	expand = expansion(mult = c(0.05, NA))
 ) + 
  theme_classic() +
  theme(legend.position = "none"#
  	  #axis.text.x = element_text(angle = 45, hjust = 1, vjust = 1)
  	  ) +
  labs(
    title = "工程学科2020年进入ESI前1%学科的概率",
    subtitle = "基于被引频次的贝叶斯预测",
    x = "时间（年）",
    y = "前十年累积引文量"
  )
	
```

::: note
我们是以阈值线不变或者变化很小为前提，进行的预测， 事实上，阈值线没两个月就会调整一次，尽管我们进入ESI学科概率比较大，但也不能掉以轻心。
:::



## 其他学科
如果需要了解其他学科的预测信息，可联系本文作者^[38552109@qq.com]
