\cleardoublepage 

# (APPENDIX) 附录 {-}

# 统计口径 {#sound}

基本科学指标数据库（Essential Science Indicators，简称ESI）是衡量科学研究绩效、跟踪科学发展趋势的基本分析评价工具，它是基于Clarivate Analytics公司（原汤森路透知识产权与科技事业部）Web of Science（SCIE/SSCI）所收录的全球11000多种学术期刊的1000多万条文献记录而建立的计量分析数据库。目前，ESI已成为当今世界范围内普遍用以评价高校、学术机构、国家/地区国际学术水平及影响力的重要评价指标工具之一，其数据库以学科分门别类(共分22个学科)，采集面覆盖全球几万乃至十几万家不同研究单位的学科。

## 学科分类以及各学科进入ESI的阈值

ESI 学科分类
一种较为宽泛的学科分类模式。ESI 学科分类模式基于期刊分类，由自然科学与
社会科学的 22 个学科构成。艺术与人文期刊没有被包含。每一本期刊只被划分
至 22 个 ESI 学科中的一个，没有重叠的学科设置使得分析变得更为简单。
被归类为跨学科学科(Multidisciplinary field)的Science、Nature与PNAS期刊，会被按照各篇文章的参考文献(reference)与引用文献(citation)，重新为每篇文章单独分类，但每篇文章仍只会被分类到一个学科。




```{r, message=FALSE, warning=FALSE}
ESI_and_Threshold %>% 
  dplyr::select(category, discipline_mix, Threshold0326) %>% 
  dplyr::rename("学科类型" = category, "学科" = discipline_mix, 
  			  "阈值20200326" = Threshold0326) %>%  
  knitr::kable(
    format = "latex",
    booktabs = T,
    align = "llr",
    caption = "ESI学科分类以及各学科进入ESI的阈值(2020年3月数据)"
  ) %>%
  column_spec(1, bold = T, width = "8em") %>%
  row_spec(c(1:3, 8:9, 15:16, 22) - 1, extra_latex_after = "\\rowcolor{gray!15}") %>%
  collapse_rows(1, latex_hline = "none")
```



## 数据来源

- 用ESI 不用wos
- 2010 - 2019 十年， 6个学科（数学，物理， 化学，工程， 计算机）
- 获取下载地址
  - 链接1，检索学校历年发文量的(https://incites.clarivate.com/zh/#/explore/0/subject)
  - 链接2，近期进入ESI学科的阈值(https://esi.clarivate.com/ThresholdsAction.action)

## 获取方法

整理的raw-data 可以在这里找到
<https://github.com/perlatex/ElegantBookdown4IS/tree/master/data>

## 学校列表

- 师范类学校清单(https://www.dxsbb.com/news/1448.html)
- 选取依据（top30）(川师25名)
- 省份 中文名  英文名
```{r}
Normal_University_Top30
```

## 物理学科模型参数

### 先验概率

Our univariable model has three priors: does not use `$$`

\begin{align*}
\alpha & \sim \text{Normal}(178, 100), \\
\beta & \sim \text{Normal}(0, 10), \; \text{and} \\
\sigma & \sim \text{Uniform}(0, 50).
\end{align*}




### 后验分布
```{r, out.width= "85%"}
stan_hist(fit, pars = c("alpha", "beta"))
```


```{r, out.width= "85%"}
stan_trace(fit)
```

### 预测值的置信区间

```{r}
post_draw2 %>% 
	ggplot(aes(x = new_y, y = factor(year), fill = stat(x > 3040))) +
	stat_halfeyeh() +
	geom_vline(xintercept = 3040, linetype = "dashed", size = 2,
			   color = "red") +
	scale_fill_manual(values = c("gray80", "skyblue")) 
```

