\cleardoublepage 

# (APPENDIX) 附录 {-}

# 统计口径 {#sound}

## 数据来源

基本科学指标数据库（Essential Science Indicators，简称ESI）是衡量科学研究绩效、跟踪科学发展趋势的基本分析评价工具，它是基于Clarivate Analytics公司（原汤森路透知识产权与科技事业部）Web of Science（SCIE/SSCI）所收录的全球11000多种学术期刊的1000多万条文献记录而建立的计量分析数据库。目前，ESI已成为当今世界范围内普遍用以评价高校、学术机构、国家/地区国际学术水平及影响力的重要评价指标工具之一，其数据库以学科分门别类(共分22个学科)，采集面覆盖全球几万乃至十几万家不同研究单位的学科。

## 学科分类以及各学科进入ESI的阈值

ESI 学科分类
一种较为宽泛的学科分类模式。ESI 学科分类模式基于期刊分类，由自然科学与
社会科学的 22 个学科构成。艺术与人文期刊没有被包含。每一本期刊只被划分
至 22 个 ESI 学科中的一个，没有重叠的学科设置使得分析变得更为简单。
被归类为跨学科学科(Multidisciplinary field)的Science、Nature与PNAS期刊，会被按照各篇文章的参考文献(reference)与引用文献(citation)，重新为每篇文章单独分类，但每篇文章仍只会被分类到一个学科。




```{r, message=FALSE, warning=FALSE}
ESI_and_Threshold %>% 
  dplyr::select(category, discipline_mix, Threshold0326) %>% 
  dplyr::rename("学科类型" = category, "学科" = discipline_mix, 
  			  "阈值20200326" = Threshold0326) %>%  
  knitr::kable(
    format = "latex",
    booktabs = T,
    align = "llr",
    caption = "ESI学科分类以及各学科进入ESI的阈值(2020年3月26日数据)"
  ) %>%
  column_spec(1, bold = T, width = "8em") %>%
  row_spec(c(1:3, 8:9, 15:16, 22) - 1, extra_latex_after = "\\rowcolor{gray!15}") %>%
  collapse_rows(1, latex_hline = "none") %>% 
  kable_styling(latex_options = "hold_position")
```





<!-- - 用ESI 不用wos -->
<!-- - 2010 - 2019 十年， 6个学科（数学，物理， 化学，工程， 计算机） -->
<!-- - 获取下载地址 -->
<!--   - 链接1，检索学校历年发文量的(https://incites.clarivate.com/zh/#/explore/0/subject) -->
<!--   - 链接2，近期进入ESI学科的阈值(https://esi.clarivate.com/ThresholdsAction.action) -->

<!-- ## 获取方法 -->

<!-- 整理的raw-data 可以在这里找到 -->
<!-- <https://github.com/perlatex/ElegantBookdown4IS/tree/master/data> -->




## 贝叶斯模型参数

### 被引频次为什么是负二项分布
```{r}
focus <- c("工程学")

d <- univ_discip_timeserial_2000_to_2019 %>% 
	filter(discipline_cn %in% focus) %>% 
	select(univ_cn, discipline_cn, year, n_paper, n_cited) %>% 
	complete(discipline_cn, year) 
	
#d
```




```{r, fig.width = 6}
d %>%  
	filter(between(year, 2000, 2019)) %>% 
	
	ggplot(aes(x= n_cited)) +
	geom_density() +
	labs(
		title = "科研论文被引频次整体分布",
		y = NULL)
```


```{r, fig.width = 10, fig.asp= 0.9}
d %>%  
	filter(between(year, 2000, 2019)) %>% 
	
	ggplot(aes(x= n_cited)) +
	geom_density() +
	facet_wrap(vars(univ_cn), scales = "free_y", ncol = 5) +
	labs(
		title = "各高校科研论文被引频次分布",
		y = NULL)
```



### 后验概率分布
```{r}
plot(brms_eng)
```



```{r, eval=FALSE}
fitted_draw <- d_eng %>% add_fitted_draws(brms_eng)
fitted_draw
```
```{r, eval=FALSE}
fitted_draw %>%
  group_by(year) %>%
  summarise(
    pred_mean = mean(.value, na.rm = T),
    Q2.5 = quantile(.value, probs = c(0.025)),
    Q97.5 = quantile(.value, probs = c(0.975))
  ) %>% 
  ggplot(aes(x = year)) +
  geom_pointrange(
   aes(y = pred_mean,
       ymin = Q2.5,
       ymax = Q97.5),
    color = "red",  shape = 20
  ) +
  geom_point(
    data = d_eng,
    aes(y = n_cited), color = "black"
  )
```


### 后验概率检验
```{r}
pp_check(brms_eng, nsamples = 200)
```


