--- 
title: "大数据背景下精准科研信息服务"
subtitle: "2020年版"
author: 
  - 王敏杰
date: "`r Sys.Date()`"
site: bookdown::bookdown_site
documentclass: elegantbook
bibliography: [book.bib]
biblio-style: apalike
logo: "figure/logo.png"
cover: "figure/cover.jpg"
#institute: "Elegant LaTeX Program"
extrainfo: "Victory won't come to us unless we go to it. --- M. Moore"
version: "0.1"
github-repo: perlatex/ElegantBookdown4IS
classoption: "cn, 11pt, fancy, hide"
#indent: 40pt
#subparagraph: yes
description: "This is a bookdown template based on ElegantBook. The output format for this template is bookdown::gitbook and bookdown::pdf_book."
---

\mainmatter

\hypersetup{pageanchor=true}


```{r setup, include=FALSE}
set.seed(1024)

knitr::opts_chunk$set(
  comment = "#>",
  collapse = TRUE,
  echo = FALSE,
  message = FALSE,
  warning = FALSE,
  out.width = "100%",
  fig.align = "center",
  fig.pos = "H",
  #fig.asp = 0.618, # 1 / phi
  fig.show = "hold",
  fig.showtext = TRUE
)
```

# 前言 {-}

```{r, results='hide'}
library(tidyverse)
library(tidybayes)
library(patchwork)
library(gghighlight)
library(ggrepel)
library(ggforce)
library(rstan)
library(brms)
library(scales)
library(here)
library(fs)
library(broom)
library(bookdown)
library(knitr)
library(kableExtra)
library(showtext)
showtext_auto()
load("data/myData.Rdata")
```

```{r, eval=FALSE}
Normal_University_Top30
```


```{r, eval=FALSE}
ESI_and_Threshold
```


```{r, eval=FALSE}
univ_discip_timeserial_2000_to_2019 
```



```{r, eval=FALSE}
univ_discip_timeserial_2010_to_2019
```



```{r, eval=FALSE}
univ_discip_enter_top_one_percent
```


```{r, eval=FALSE}
univ_discip_enter_top_one_percent %>% 
  filter(discipline_cn == "数学") %>% 
  arrange(-cites)
```


```{r, eval=FALSE}
univ_discip_cum_last_ten_year
```





```{r}
source("./scripts/theme_mystyle.R")
source("./scripts/predict_prob_above_threshold.R")
```

时隔5年，重新做评价，兼顾客观性、科学性和建设性，不是一件容易的事情
记住的关键词  师范  川师  工程  98.5%  80.6%

我校工程学2020年有80%的概率进入ESI前1%学科

根据基本科学指标数据库（Essential Science Indicators，简称ESI）发布的最新统计数据显示：

1、师范类院校有ESI学科的25所，其中化学学科最为热门。


2、我校工程学近十年累积被引频次2781，距离ESI前1%学科阈值线2843, 接近度97.82%，有望入选ESI学科，但竞争依然激烈。

3、根据贝叶斯数学模型揭示，我校工程学科2020年有80%的概率进入ESI前1%学科。

目前图书馆《大数据背景下精准科研信息服务》报告正在抓紧完成中，敬请关注。


据了解，ESI是基于Web of Science（SCIE/SSCI）所收录的全球12000多种学术期刊的1000多万条文献记录而建立的计量分析数据库，是当今世界范围内普遍用以评价高校、学术机构、国家/地区国际学术水平及影响力的重要评价指标工具之一。ESI以学科分门别类（共分22个学科），采集覆盖全球几万乃至十几万家不同研究单位的学科科研论文数据。ESI数据统计是以10年来计算的，每两个月滚动更新一次。


## 进度表 {-}

- 文献调研（3月底完成）
- 数据获取（4月中旬完成）
- 数学分析和模型评估（5月中旬完成）
- 可视化（6月初完成）
- 报告初稿（6月底完成）
- 研讨会（待定）
- 正式稿发布（7月初）



## 关于本文档 {-}

本报告使用R和Stan语言完成，数据和代码存放在GitHub仓库<https://github.com/perlatex/ElegantBookdown4IS>，欢迎批评指正。

## 感谢 {-}

感谢彭凤老师在图书购买上提供的帮助，感谢研究生李晨阳协助完成数据收集和整理工作，感谢黄湘云老师帮忙检查了Stan代码。

