--- 
title: "数据科学背景下精准科研信息服务"
subtitle: "2020年版"
author: 
  - 王敏杰
date: "`r Sys.Date()`"
site: bookdown::bookdown_site
documentclass: elegantbook
bibliography: [book.bib]
biblio-style: apalike
logo: "figure/logo.png"
cover: "figure/cover.jpg"
#institute: "Elegant LaTeX Program"
extrainfo: "Victory won't come to us unless we go to it. --- M. Moore"
version: "0.1"
github-repo: perlatex/ElegantBookdown4IS
classoption: "cn, 11pt, fancy, hide"
#indent: 40pt
#subparagraph: yes
description: "This is a bookdown template based on ElegantBook. The output format for this template is bookdown::gitbook and bookdown::pdf_book."
---

\mainmatter

\hypersetup{pageanchor=true}


```{r setup, include=FALSE}
set.seed(1024)

knitr::opts_chunk$set(
  comment = "#>",
  collapse = TRUE,
  echo = FALSE,
  message = FALSE,
  warning = FALSE,
  out.width = "100%",
  fig.align = "center",
  fig.pos = "H",
  #fig.asp = 0.618, # 1 / phi
  fig.show = "hold",
  fig.showtext = TRUE
)
```

# 前言 {-}

```{r, results='hide'}
library(tidyverse)
library(tidybayes)
library(patchwork)
library(gghighlight)
library(ggrepel)
library(ggforce)
library(rstan)
library(brms)
library(scales)
library(here)
library(fs)
library(broom)
library(bookdown)
library(knitr)
library(kableExtra)
library(showtext)
showtext_auto()
load("data/myData.Rdata")
```

```{r, eval=FALSE}
Normal_University_Top30
```


```{r, eval=FALSE}
ESI_and_Threshold
```


```{r, eval=FALSE}
univ_discip_timeserial_2000_to_2019 
```



```{r, eval=FALSE}
univ_discip_timeserial_2010_to_2019
```



```{r, eval=FALSE}
univ_discip_enter_top_one_percent
```


```{r, eval=FALSE}
univ_discip_enter_top_one_percent %>% 
  filter(discipline_cn == "工程学") %>% 
  arrange(-cites)
```


```{r, eval=FALSE}
univ_discip_cum_last_ten_year
```





```{r}
source("./scripts/theme_mystyle.R")
source("./scripts/predict_prob_above_threshold.R")
```

根据基本科学指标数据库（Essential Science Indicators，简称ESI）发布的最新统计数据显示：

1、我国师范类院校有 ESI 学科的 25 所，北京师范大学进入 ESI 学科数量最多。从
入选的学科来看，其中化学学科的频次最高。

2、我校工程学近十年累积被引频次2781，距离ESI前1%学科阈值线2843, 接近度97.82%，有望入选ESI学科，但竞争依然激烈。

3、根据贝叶斯数学模型分析，我校工程学科2020年有约80%的概率进入ESI前百分之一学科。


## 进度表 {-}

- 文献调研（3月底完成）
- 数据获取（4月中旬完成）
- 数学分析和模型评估（5月初完成）
- 报告初稿（5月中旬完成）
- 研讨会（待定）
- 正式稿发布（待定）



## 关于本文档 {-}

本报告使用R和Stan语言完成，数据和代码存放在GitHub仓库<https://github.com/perlatex/ElegantBookdown4IS>，欢迎批评指正。

## 感谢 {-}

I am very grateful to [Ben Bales](https://github.com/bbbales2) from the Stan Development Team for his patience in guiding Stan code.
感谢彭凤老师在图书购买上提供的帮助，感谢研究生李晨阳协助完成数据收集和整理工作。感谢科睿唯安 (原汤森路透) 公司赵宇先生提供了非常专业地技术解释。

